臺灣高雄地方法院刑事判決　　　　　　　　　　　　　　九十年度自字第三三四號
　　自　訴　人　丙○○
　　被　　　告　戊○○
右列被告因職案件，經自訴人提起自訴，本院判決如左：
    主  文
戊○○無罪。
    理  由
一、自訴意旨略以：被告戊○○係高雄市政府警察局刑警大隊偵二隊第六分隊隊員。
    民國八十七年九月十一日二十時許，同隊人員陳長淵、丁○○、鍾任文、李文雄
    等人意圖取供，以不法之方法刑求自訴人，以拳頭打擊自訴人頭部數下及以手肘
    頂自訴人之背部，以便取得自訴人不實之自白，而造成自訴人身體及精神上重大
    傷害，被告雖未對人刑求，惟被告在場幫助開錄影機，並提供手銬，且於現場辱
    自訴人，自訴人因而為不實陳述，致使法院刑事判決有事實錯誤，自訴人因而
    遭臺灣高等法院高雄分院以八十八年度上訴字第五○○號判處有期徒刑十年確定
    ，因認被告涉犯刑法第一百二十五條第二項瀆職罪嫌云云。
二、按犯罪之被害人得提起自訴，刑事訴訟法第三百十九條第一項定有明文。而犯罪
    同時侵害國家及個人法益者，其被害之個人可以提起自訴，司法院著有二十六年
    院字第一六二○號、第一六四一號解釋可據。查刑法第一百二十五條第一項第二
    款之意圖取供而施暴罪，雖為保護國家法益之規定，然自訴人所指被告及陳長淵
    、丁○○、鍾任文、李文雄等人為使其招供，曾對之施以強暴，顯已同時侵害自
    訴人個人之法益，依據上開解釋，自得就此部分事實提起自訴，合先敘明。
三、按犯罪事實應依證據認定之，無證據不得推定其犯罪事實。又不能證明被告犯罪
    者，應諭知無罪之判決，刑事訴訟法第一百五十四條、第三百零一條第一項分別
    定有明文。又刑事訴訟法上所謂認定犯罪事實之證據，係指足以證明被告確有犯
    罪行為之積極證據而言，該項證據必須適合於被告犯罪事實之認定，始得採為斷
    罪之資料（最高法院六十九年度臺上字第六九一三號判例參考）。又告訴人（包
    括自訴人）之告訴，係以使被告受刑事訴追為目的，是其陳述是否與事實相符，
    仍應調查其他證據以資審認；而被害人之陳述如無瑕疵，且就其他方面調查又與
    事實相符，固足採為科刑之基礎，倘其陳述尚有瑕疵，則在未究明前，即不宜遽
    採為論罪科刑之根據，亦有最高法院八十三年度臺上字第九八九號判決可稽。自
    訴人之指訴亦同此理。
四、自訴人指稱被告戊○○涉犯上開罪嫌，無非以臺灣高雄地方法院檢察署秦醫字第
    四六號驗傷診斷書一紙為憑。訊據被告戊○○堅決否認有何瀆職犯行，辯稱：伊
    並無對自訴人刑求取供情事等語。
五、經查：
  (一)自訴人於自訴狀陳稱：「被告戊○○係高雄市政府警察局刑警大隊偵二隊第六分
    隊隊員，於八十七年九月十一日二十時許，同隊人員陳長淵、丁○○、鍾任文、
    李文雄等人意圖取供，以不法之方法刑求自訴人」，惟其於本院調查時陳稱於八
    十七年九月十一日二十時及二十三時許遭警員刑求二次，（本院九十年十二月十
    二日訊問筆錄），自訴人就遭刑求之次數，所為指訴並不一致。又自訴人指稱：
    「．．．大約八點的時候，當時戊○○跟陳長淵就走進來，戊○○有扛著攝影機
    及錄影機進來，陳長淵就叫我把衣服脫光，我說我不知道，陳長淵就打我，剛開
    始用拳頭打我，但沒有打到，他接著用腳踢我，腳去擦到我的胸部，因為我有閃
    躲，所以沒有打到，戊○○跟其他在場的警察就過來，抓住我，戊○○用手銬銬
    住我，陳長淵就過來抓我的頭髮，把我提上來，按在牆壁上面，甲○○並且也過
    來抓我的手，把我提上來，那個時候陳長淵先打我胸部，接著甲○○再打，甲○○踢我下體，鍾任文是用腳踢我腰部，丁○○用打我的頭及背部。」云云（本院
    九十年十二月十二日訊問筆錄參照），惟依自訴人所指訴前開情詞，其遭毆打部
    分幾遍及全身，無一倖免，而訴外人陳長淵、丁○○、鍾任文、李文雄等人均值
    壯年，並任職刑警大隊擔任偵查員，受有嚴格警察培訓教育，如訴外人陳長淵、
    丁○○、鍾任文、李文雄等人確對自訴人予以遍及全身之毆打，衡情自訴人所受
    傷情絕非僅「左右肩胛骨處各有一處淤血傷三Ｘ五、二Ｘ二公分，胸前正中十Ｘ
    五公分淤血傷呈網狀」之可能，足證自訴人所言其遭訴外人陳長淵、丁○○、鍾
    任文、李文雄刑求云云，委無可取。
  (二)況，證人丁○○到庭結證稱：「那一天四點多到六合路附近，把他（自訴人）傳
    喚到案，直接帶丙○○到他小港的住處搜索到達的時候是下午五點多，我們搜索
    到下午五點四十分，之後就返回分隊，回到分隊的時間是六點多，我們就和  自
    訴人休息一下吃晚餐，我們吃完晚餐之後，就準備偵訊的工具，包括錄影機、錄
    音機、筆錄、逮捕通知書，八點開始毛小隊長偵訊，偵訊到八點半左右，自訴人
    就說炸彈不是他製作的，是乙○○製作的，我們馬上查證，我們留下毛小隊長及
    其他一、兩個人繼續偵訊，我就在八點四十分左右帶領其他的隊員包括被告，趕
    到路竹去找乙○○，找到乙○○之後，乙○○說炸彈是丙○○做的，他說丙○○
    有放壹些製作炸彈的工具在他家，因為第一次沒有搜到，我們就帶著乙○○從路
    竹趕到小港丙○○的住處去搜索，我們從十點四十分開始搜索，搜索到晚上十一
    點，搜索完之後就帶著乙○○回分隊，回到分隊的時間是晚上十一點半，換言之
    丙○○在偵訊的時候，我們不在場。我們外出作第二次搜索的時候，搜到東西之
    後，馬上通知偵訊人員毛小隊長，所以偵訊人員才會在晚上十一點對丙○○做第
    二次筆錄。十一點半將乙○○帶回分隊才由被告對他製作偵訊筆錄，丙○○所講
    兩次我們都在場，是不對，詢問丙○○之後已經晚上十二點，訊問完之後就把丙○○送到拘留所，隔天早上九點就將他移送檢察署。」等語（本院九十年十二月
    二十六日審判筆錄），準此，自訴人所稱遭刑求之時間，被告既不在高雄市政府
    警察局刑警大隊偵二隊，如何對自訴人刑求？是自訴人之陳述既有瑕疵，即不得
    以此有瑕疵之陳述遽為被告論罪之依據。
  (三)綜上所述，依自訴人所提出前開不利於被告之證據，因具上揭瑕疵，不足為不利
    於被告之認定時。此外，復查無其他積極證據足資認定被告有何自訴人所指訴之
    犯行，既不能證明被告犯罪，自應諭知無罪之判決。
據上論斷，應依刑事訴訟法第三百四十三條、第三百零一條第一項，判決如主文。
中      華      民      國    九十一    年      一      月    二十四    日
                                  臺灣高雄地方法院刑事第七庭
                                      法  官  何  秀  燕
右正本證明與原本無異。
如不服本判決，應於判決送達後十日內，向本院提出上訴狀。
                                      書記官  邱  靜  銘
中      華      民      國    九十一    年      一      月    二十四    日
